【裁判字號】    97,訴,109
【裁判日期】    980414
【裁判案由】    返還價金
【裁判全文】
臺灣花蓮地方法院民事判決               97年度訴字第109號
原      告  戊○○
訴訟代理人  張秉正律師
被      告  甲○○
訴訟代理人  簡燦賢律師
複代理人    吳秋樵律師
上列當事人間返還價金事件，本院於98年3月19日言詞辯論終結
，判決如下：
    主  文
原告之訴及假執行之聲請均駁回。
訴訟費用由原告負擔。
    事  實  及  理  由
一、按訴狀送達後，原告不得將原訴變更或追加他訴，但請求之
    基礎事實同一、擴張應受判決事項之聲明者，不在此限，民
    事訴訟法第255條第1項第2款、第3款分別定有明文。本件原
    告原請求被告給付新台幣755,993元，嗣於民國97年4月29日
    具狀擴張請求金額為1,511,986元，並聲明願供擔保，請准
    宣告假執行等語（詳本院卷第41頁），核其請求之基礎事實
    同一，僅係擴張應受判決事項之聲明，揆諸上揭規定，應予
    准許。
二、原告起訴主張：
（一）兩造於民國96年7月5日於花蓮市○○路208號茂榮土地代
      書聯合事務所簽訂「買賣合約書」（下稱系爭買賣契約）
      ，原告以2,400,000元整，向被告購買：(一)花蓮市○○段
      、建號：1712、門牌花蓮市○○○○街78號3樓之2。(二)花蓮
      市○○段，建號：1728、門牌：花蓮市○○○○街78號4樓
      之8公寓房間二間，及前述二建物座落花蓮市○○段43-2
      地號之土地持分部分，及民勤段、建號：1747公共設施之
      持分部分。嗣因考量原告經濟因素，雙方協議甲方（即原
      告）僅向乙方（即被告）購買花蓮市○○段、建號：1728
      號，門牌號碼：花蓮市○○○○街78號3樓之2房屋一間，及
      該房屋座落花蓮市○○段43之2地號、持分190/10000之土
      地，花蓮市○○段，建號：1747、持分132/10000之公共
      設施（下稱系爭房地），總價為新台幣（下同）755,993
      元。原告依據該買賣合約書，業於：(一)96年7月5日支付
      230,000元整（200,000元現金及30,000元支票）。(二)96
      年7月13日支付300,000元（100,000元現金及200,000萬元
      支票。(三)96年7月30日支付尾款225,993元。是原告業已全
      數付清兩造約定之買賣價款755,993元，且原告並依約交
      付暫先由原告支付之公證費、代書費及規費28,000元，然
      被告甲○○與代書己○○表示，因新利資產管理股份有限
      公司（下稱新利公司）負責該案之經理出國，暫時無法用
      印，而拒收該款，惟原告於迄至96年9月14日仍未見契稅
      單（依契約應由原告支付契稅）核定，致原告生疑而向花
      蓮地政事務所申請土地登記謄本，始發現兩造買賣標的物
      自96年7月10日起即登記在新利公司名下，迄至96年9月16
      日為止，仍未登記為被告被告甲○○名義。
（二）原告迫不得已於96年9月17日寄發存證信函催告被告甲○○、代書己○○、仲介人員乙○○等人，請求於文到7日
      內提出契、稅單據及提出原告可接受之合理交代，否則將
      訴諸法律，上開存證信函經被告甲○○於96年9月19日收
      受，然迄至97年3月26日為止，已逾半年以上，前述買賣
      標的物仍登記於新利公司名義，此有建物、土地登記謄本
      為憑。按原告既已催告被告應依約履行其出賣人應盡之義
      務，然本蒙其置理，其違約情事灼然可見。
（三）被告雖辯稱兩造間並未約定將系爭不動產過戶與指定登記
      名義人之期限，然依系爭買賣契約第14條中特約事項明訂
      ：「甲方（即原告）同意本約之賣方為乙方即甲○○待收
      訖尾款後，即由向新利公司用印並申辦過戶予甲方之指定
      登記人…」，換言之，有關被告應將系爭不動產移轉過戶
      予原告或原告指定之人之時間，兩造間早已約定為「待原
      告給付買賣價金尾款時」，並非未有訂定履約期限，被告
      所辯顯與事實不符，而原告就買賣價金之給付，早已依約
      於96年7月30給付完畢，被告依約應於96年7月30日後即刻
      辦理不動產所有權之移轉過戶手續，然原告屢催被告辦理
      ，被告均置若罔聞，原告迫於無奈方於96年9月17日、96
      年10月8日分別寄發存證信函催請被告辦理，然被告顯未
      依約辦理，原告為維護權利，自得依民法第229條及第254
      條解除契約。
（四）即令本件被告之債務之給付未有確定之期限，然被告屢經
      原告催告辦理，而仍未蒙置理，依民法第229條第2項、同
      法第254條之規定，原告仍得於以上開存證信函催告後，
      在被告未依約履行情況下，解除本件買賣契約，再者，如
      認原告前開催告之內容，非催促其依約辦理過戶，是原告
      之解約於法無據云云。然原告亦得以本件原「支付命令」
      、「起訴狀」繕本之送達，視為已經為催告之表示，而以
      「起訴狀」、「爭點整理狀」繕本之送達，依民法第229
      條第2項、同法第254條規定，為解除契約之意思表示。是
      被告認原告所催告之內容於法不符，本件契約尚未解除等
       等，實容有誤解，特此陳明
（五）系爭買賣契約既經解除，被告自應依民法第249條第3款、
      民法第232條債務不履行之規定，暨兩造買賣契約第9條之
      約定，返還原告已支付之價金755,993元，並給付同額之
      違約金755,993元以為賠償之用，上開得請求之金額共計
      為1,511,986元（755993＋755993）。為此，爰依民法第
      229條、255條、259條、232條、260條、249條、250條規
      定及契約第9、10條之約定，請求擇一為勝訴判決如訴之
      聲明。
（六）並聲明；
   1、被告應給付原告1,511,986元，及字訴狀繕本送達翌日起
      按年息5％計算之利息。
   2、願供擔保，請准宣告假執行。
三、被告則以：
（一）緣兩造先於96年6月20日就系爭房地及花蓮市○○段43-2
      地號土地及其上門牌號碼花蓮市○○○○街78號4樓之8房屋
      簽訂買賣契約，約定買賣價金2,400,000元，並分三期付
      款（第一期付款日為96年6月20日：30000元、第二期付款
      日為96年7月5日：500,000，第三期付款日96年7月30日：
      1,800,000），買賣契約第14條特約事項中並約定：「緣
      本標的物係債務人美崙建設（股）有限公司向花蓮中小企
      業銀行貸款並將該債權讓與新利公司，並由乙方（即被告
      ）待新利公司向該債權由花蓮地方法院承受取得該標的物
      後向新利公司承買，再行出賣於甲方（即原告戊○○）」
      ，該契約第9條並約定：「甲方全部或一部不履行本約第
      三條規定付款時，其逾期部分甲方應加付按日千分之一計
      算之懲罰性違約金，於補交時一併繳清。逾期三十日仍不
      繳付時，甲方以違論處，既給付之價金，不得請求返還，
      並得逕自解除契約，並應即日起無條件將標的物返還乙方
      之登記，期因各項規費、代書費用由乙方負擔。」
（二）嗣原告因資金問題無法如期給付第二期價金500,000元予
      被告，遂於96年7月5日與被告另訂定系爭買賣契約，約定
      ：「雙方同意原於96年6月20日間所訂立之不動產買賣契
      約書解除，另訂立本約。經雙方協議並同意本標的物為新
      利公司承買人暨過戶名義人甲○○出售標的物二戶於甲方
      ，甲方以明曉並同意簽訂本約，甲方同意本約之賣方乙方
      即甲○○待收訖尾款後，即由向新利資產用印並申辦過戶
      予甲方之指定登記人。」，付款方式並另於第2條約定：
      「96年7月5日第1期款為230,000元，96年7月13日為第二
      期款300,000元，96年7月30日為用印款1,800,000元」，
      惟至96年7月30日原告復協商僅購買系爭房地，價金為
      755,993元，並於96年7月30日議約當日即將所有價金付清
      ，並約定將系爭房地之所有權移轉登記予原告所指定之第
      三人丙○○，原告當時口頭即言明有關所有權移轉登記事
      宜，直接找丙○○辦理。故被告立即即將系爭房地點交予
      丙○○。原告多次以資金不足為由，要求與被告另訂契約
      與變更付款方式，被告均予同意，並未強行要求被告依約
      履行或賠償任何違約金。
（三）被告於96年7月30日收受尾款後，即當場將上開房屋點交
      予丙○○，已如前述，被告已履行民法第348條交付買賣
      標的物之義務，僅尚未辦理所有權移轉登記，然原告與被
      告約定「甲方（即原告）同意本約之賣方即乙方即甲○○
      待收訖尾款後，即由向新利資產用印並申辦過戶於甲方之
      指定登記人」，兩造並未約定被告履行其移轉系爭房屋所
      有權之期限，此乃因被告辦理系爭房地之所有權登記尚須
      辦理貸款及其他行政程序，無法約定明確日期，乃原告所
      知悉，原告亦未為期限被告完成系爭房屋之所有權移轉登
      記催告，被告依法尚無需負擔債務遲延之損害賠償責任，
      原告亦無法以此主張解除契約。且被告於96年10月16日於
      新利公司同意將系爭不動產移轉所有權登記予丙○○，此
      有被告所簽署之指定過戶聲請書乙紙足憑，並同時以花蓮
      七支郵局第234存證信函、花蓮府前路郵局第239號存證信
      函催告原告速就移轉登記於渠等指定之第三人丙○○乙事
      表示意見，惟原告均未表示意見，被告為免衍生爭議，始
      至今仍未辦理系爭房地之所有權移轉登記。
（四）況原告於96年9月17日寄發之存證信函要求被告提出買賣
      稅單及要求合理交代，然被告並無義務提出契稅稅單，且
      被告於受通知後曾請長陽仲介公司員工乙○○向原告說明
      事情原委。原告竟復於96年10月8日寄發存證信函以未見
      「買賣契稅稅單」及「無任何合理交代」為由解除契約。
      被告當時再請己○○代書向原告說明事情始末，並一同與
      訴外人丙○○約往王政琬律師處協商，惟原告至該處後，
      未行協商即自行離去，是原告主張之事實及理由以解除兩
      造間之買賣契約，顯無理由。
（五）並聲明：
   1、原告之訴駁回.
   2、如受不利判決，願供擔保請准免為假執行。
四、兩造經本院協助整理爭點如下（詳本院卷第149-151頁、第
    175-176頁）：
（一）兩造不爭執事實：
   1、兩造於96年6月20日簽訂系爭第一份不動產買賣契約書，
      約定原告以新台幣（下同）240萬元整，向被告購買門牌
      號碼分別為花蓮市○○○○街78號3樓之2及花蓮市○○○○
      街78號4樓之8二戶房屋，以及上述二建物坐落之花蓮市○○段43-2地號之土地持分部分暨民勤段建號1747號之公共
      設施之持分部分。並於契約第14條特約事項中約定：「緣
      本標的物係債務人美崙建設（股）有限公司向花蓮區中小
      企銀貸款並該債權讓與於新利資產管理（股）有限公司（
      下稱新利公司），並由乙方（即被告）待新利公司向該債
      權由花蓮地方法院承受取得該標的物後，向新利公司承買
      ，再行出賣予甲方（即原告）。」，原告並依約於96年6
      月20日給付第一期款3萬元。
   2、嗣因原告無法依約於96年7月5日給付第二期款50萬元，兩
      造遂於96年7月5日簽訂系爭第二份不動產買賣契約書，並
      於契約第14條特約事項中約定：「雙方同意原於96年6月
      20日間訂立之不動產買賣契約書解除，另訂立本約，經雙
      方協議並同意本標的物為新利公司承買人暨過戶名義人甲○○（即被告）出售標的物二戶於甲方（即原告），甲方
      已明曉並同意簽訂本約，甲方同意本約之賣方乙方即甲○○待收迄尾款後，即由向新利公司用印並申辦過戶予甲方
      之指定登記人。」，該契約第3條就付款方式並約定：「
      96年7月5日第一期款為23萬元，96年7月13日第二期款為
      30萬元，96年7月30日用印款180萬元」。原告並依約給付
      第一、二期款共計53萬元。
   3、97年7月30日因原告無法依約給付180萬元用印款，故兩造
      同意並於該契約第3條付款方式下付款日期欄為內記載：
      「96 年7月30日附記：雙方同意因甲方（即原告）不便之
      因素，同意只承買乙戶花蓮市○○○○街78號3樓之2號房屋
      （下稱系爭房屋），買賣總價更正為755,993元，並甲方
      同意指定登記人丙○○...。另中美13街78號4樓之8號房
      屋雙方同意甲方業已放棄該標的物之任何權利並點交於乙
      方」。原告並於同日購買系爭房屋之所有價金付清。
   4、原告於96年9月17日寄發存證信函催請被告於收受信函7日
      內提出買賣契稅單說明何以系爭房屋業於96年7月10日登
      記在新利公司名下，遲至同年8月10日被告仍以新利公司
      無法用印過戶為由未依約辦理所有權移轉登記。並於同年
      10月8日寄發存證信函解除系爭契約，另以本件起訴狀繕
      本之送達，作為對被告解除契約之意思表示。
   5、系爭房屋（含土地持分）原本是訴外人丁○○向訴外人美
      崙建設有限公司（下稱美崙公司）所購買並登記予訴外人
      丙○○所有，然因美崙公司先前以含系爭房屋之多筆土地
      房屋設定本金最高限額140,000,000元之抵押權向訴外人
      花蓮區中小企業銀行股份有限公司（下稱花蓮中小企銀，
      合併後為中國信託商業銀行股份有限公司）貸款，賣予丁○○時漏未辦理分戶將上述設定之抵押權塗銷，致系爭房
      屋因美崙公司無法清償貸款而由貸款銀行花蓮中小企銀將
      該債權讓與新利公司，並由新利公司拍賣取得系爭房屋的
      所有權後賣予被告。原告為美崙公司負責人之父，嗣後與
      訴外人丁○○和解並約定向被告買受系爭房屋後登記予丙○○所有，兩造才會簽訂上述系爭買賣契約。嗣於96年7
      月30日原告繳付尾款並與被告約定所有權移轉登記予丙○○。系爭房屋現仍由丙○○占有使用中。
（二）兩造同意爭點限縮如下：
   1、原告以被告遲延將系爭房地移轉登記予指定人丙○○名下
      為由，主張依民法第229條第1項及第254條，或民法第229
      條第2項及第254條解除契約，有無理由？
   2、原告依兩造買賣契約第9條、民法第249條第3款暨民法第
      232條債務不履行之規定，請求被告返還原告已支付之價
      金755,993元，或返還同額違約金755,993元以為賠償，有
      無理由？
五、得心證理由：
（一）經查：
   1、系爭買賣契約第14條特約事項第1項約定：「…經雙方協
      議並同意本標的物為新利公司承買人暨過戶名義人甲○○
      （即被告）出售標的物二戶於甲方（即原告），甲方已明
      曉並同意簽訂本約，甲方同意本約之賣方乙方即甲○○待
      收迄尾款後，即由向新利公司用印並申辦過戶予甲方之指
      定登記人。」之事實，為兩造協議所不爭執，且有契約書
      一份在卷可按，是依前開特約事項之約定，足徵原告明知
      兩造間簽訂系爭買賣契約時，系爭房地之所有權人為訴外
      人新利公司（此亦有系爭房地土地、建物謄本附在本院卷
      第58、59頁可參），被告必須有新利公司之協力始得辦理
      所有權之移轉登記事宜，故僅約定被告須於原告付清尾款
      時，申辦過戶於原告指定之人，而未明確約定何時需完成
      移轉登記，是依系爭買賣契約第14條特約事項第1條之約
      定，僅得認被告於原告交付尾款後，有請求新利公司協同
      辦理過戶之義務，然何時需完成過戶兩造既無明確約定。
   2、再徵之原告購買系爭房地之原因，乃緣於系爭房地原本是
      證人丁○○向美崙公司所購買並登記予訴外人丙○○所有
      ，然因美崙公司先前以含系爭房地之多筆土地房屋設定本
      金最高限額140,000,000元之抵押權向訴外人花蓮中小企
      銀貸款，賣予丁○○時漏未辦理分戶將上述設定之抵押權
      塗銷，致系爭房屋因美崙公司無法清償貸款而由貸款銀行
      花蓮中小企銀將該債權讓與新利公司，並由新利公司拍賣
      取得系爭房地的所有權後賣予被告。原告為美崙公司負責
      人之父，嗣後與丁○○和解並約定向被告買受系爭房屋後
      登記予丙○○所有，兩造才會簽訂上述系爭買賣契約，嗣
      於96年7月30日原告繳付尾款並與被告約定所有權移轉登
      記予丙○○，系爭房屋現仍由丙○○占有使用中。之事實
      ，為兩造所不爭執（詳上述協議不爭執之第5點所載），
      核與證人丁○○證稱：「該屋原本是我向原告所買受的，
      我已經付清價金，所有權也已經移轉登記給我，但是因為
      原告沒有辦理抵押權塗銷致使系爭建物因為原告的債務而
      被法拍，我跟原告因此有民事訴訟，原告一直想和解，我
      要求要將所有權移轉登記給我我才要和解，所以該案還在
      訴訟中，因此原告才會跟被告要買這房子」等語相符（詳
      本院卷第134頁），而證人丁○○復證稱：「〈問：當天
      （即96年7月30日）有無談到房屋要何時移轉登記給妳？
      〉我只記得當天原告跟我說，房屋已經買還給我沒有他的
      事了，以後有事就找被告甲○○，而被告也跟我說，那個
      房子因為是法拍屋，有一些手續要處理所以移轉登記會晚
      一點，我也答應說沒有關係。」、「（問：是否清楚系爭
      建物如今已經可以辦理所有權移轉登記，但是因為原告要
      解除契約所以還未辦理？）我本來不知道，後來我問被告
      為何還不能登記給我時，被告告訴我原告解除契約並告她
      ，我才知道」、「（被告問：請問96年7月30日當天我有
      沒有要將購買系爭建物的尾款225,993元交給證人丁○○
      ，並跟證人丁○○說：我已將購買房子的尾款交給妳，為
      了保障妳的權益，看妳何時要交給賣方，以後房屋的所有
      權移轉登記就由妳來監督處理？）有。且我也同意，我當
      天就把錢交給代書。」、「（被告問：當妳跟被告說何時
      過戶沒關係時，我有沒有在場？）沒有，因為原告把房子
      買給我之後他就走了。是我問被告何時可以過戶的。」等
      語（詳本院卷第134-136頁），益徵原告於96年7月30日付
      清房屋價款時，並未要求被告移轉登記系爭房地所有權之
      確定期限，故原告逕指被告有逾前開時點完成移轉登記而
      有給付遲延之情事，實不足取。
   3、又證人即承辦系爭房地買賣事宜之代書己○○亦證稱：「
      96年7月30日當天並無另外約定房屋所有權何時辦理移轉
      登記，因為當時建物的所有人還是登記為新利資公司所有
      ，原告也知道，所以我們在之前就已經有談好移轉登記會
      比較慢，但是因為不知道新利公司何時可以辦理所有權移
      轉登記，所以也沒有跟原告明確約定辦理所有權移轉登記
      的時間」、「因為當時原告很清楚被告是一次向新利公司
      買受20戶不動產，而與新利公司間的用印不能分開做，要
      一次完成，所以不可能立刻就辦理。且當時房屋已由丁○○、丙○○等人使用，對他們的權利沒有影響，原告也表
      明不管過戶之事。且96年6月22日第一次簽約時，本來被
      告很堅持系爭建物要移轉登記給被告後，再移轉登記給原
      告指定之人，是原告一直要求直接由新利公司移轉登記給
      丙○○，後來被告才同意」、「（問：是否在9、10月都
      有收到原告的存證信函。當時如何向原告表示？有無向新
      利公司要求辦理過戶？）收到存證信函後我就有打電話跟
      原告說明向新利公司買受的建物必須一次辦理這樣的情形
      ，也有跟新利公司聯繫所有權移轉登記事宜」、「（問：
      之後為何可以辦理移轉登記時候又不立刻移轉登記給丙○○？反又在發函請原告要就房屋所有權的登記事項表示意
      見？）因為在可以辦理移轉登記的前幾天，原告突然發函
      說要解除契約，站在代書的立場就不能逕自登記給原來契
      約約定的應移轉之人，所以只好發函請原告再表示意見」
      、「除了系爭建物外的19 戶，均已辦理所有權移轉登記
      」、「（問：系爭建物是否已經辦理所有權移轉登記？）
      還在新利公司名下，且雖然原告還未支付規費，但我們已
      經與新利公司完成用印並申報稅單完成，只是卡在原告要
      解約所以沒有辦理移轉登記」等語（詳本院卷第130-133
      頁），顯見系爭房地至今尚未辦理所有權移轉登記，係因
      原告已寄發存證信函表明解除契約之意，至被告於兩造法
      律關係不明時，不敢貿然登記予第三人丙○○所有，自不
      得歸責於被告。
   4、末查，原告又未能舉證證明被告於原告交付尾款後有何怠
      於向新利公司請求辦理系爭房地之過戶事宜，其主張原告
      有違前開特約事項之約定，尚無足取。
   5、承前所述，兩造既無約定移轉登記之時點，則原告自應依
      民法第229條第2項之規定催告被告給付，而於被告未為給
      付時，被告始於催告時起負遲延責任，就此，被告雖主張
      其已於96年9月17日催告原告履行，惟被告仍未依約履行
      嗣於96年10月8日依民法第254條之規定兩造契約，惟按「
      不定期債務應於受債權人催告履行後，始發生遲延責任。
      所謂催告為請求給付之意思通知，得以言詞或書面為之」
      。最高法院89年台上字第1482號號判決可資參照，是依前
      開最高法院之見解，債權人之催告內容需為請求債務人給
      付之意思通知始生民法第229條第2項催告之效力，惟查，
      原告96年所發之存證信函之內容係要求「…乙方於收到本
      信函7日內提出標的買賣契約稅單外並應對該行為提出甲
      方可以接受之合理交代…」等語（參本院卷第53頁），然
      被告依約所應給付之義務係將系爭房地移轉登記於原告所
      指定之人名下，尚無給付契約單據之義務，是原告前開存
      證信函尚不生民法第229條第2項催告之效力，被告之給付
      尚未為遲延之狀態，則原告於10月8日所發之存證信函亦
      不生解除系爭買賣契約之效力。
   5、又原告雖復主張，縱認其96年9月17日所發之存證信函不
      生催告之效力，惟亦得以本件原支付命令、起訴狀繕本之
      送達，視為已經為催告之表示，並以起訴狀、「爭點整理
      狀」繕本之送達視為解除契約之意思表示，惟查，揆諸被
      告於前開支付命令、起訴狀（參本院卷第6、41-46頁）之
      內容均為請求被告返還買賣價金或相當於買賣價金之賠償
      755,993元，而非請求被告履行契約為之意思通知，依前
      揭最高法院判決意旨，自仍不生催告效力，被告之給付亦
      不生遲延之狀態，應足堪認定。
（二）復按權利之行使，不得違反公共利益，或以損害他人為主
      要目的。行使權利，履行義務，應依誠實及信用方法，民
      法第148條定有明文。該條所稱權利之行使是否以損害他
      人為主要目的，應就權利人因權利行使所能取得之利益，
      與他人及國家社會因其權利行使所受之損失，比較衡量以
      定之。倘其權利之行使，自己所得利益極少而他人及國家
      社會所受之損失甚大者，非不得視為以損害他人為主要目
      的，此乃權利社會化之基本內涵所必然之解釋。最高法院
      96年度台上字第1526號判決足資參照，是退步言之，縱認
      被告有給付遲延之情事，且原告催告、解除契約之程序亦
      符合民法229條及254條之要求，惟查，兩造訂定買賣契約
      之目的，係原告為履行與訴外人丁○○之和解條件即將系
      爭房地移轉登記於訴外人丙○○名下之事實，已詳如上述
      ，是原告就系爭房地之利害關係僅止於被告如未依約將系
      爭房地移轉登於丙○○名下將無法與丁○○達成和解，而
      參酌丁○○既證稱已允諾被告得延期清償，且被告已與新
      利公司完成用印手續得隨時過戶予原告原告所指定之人，
      則原告如仍堅持解除契約，將會導致原告無法達成與訴外
      人丁○○之和解條件、被告需負回復原狀之責任、以及丁○○或丙○○將生無權占有系爭房地等情，是如允許原告
      行使解除權，將使他人所受之損失甚大者，且違誠信原則
      ，其權利之行使自應受限制。
六、從而，原告依民法第229條第1項及第254條; 或民法第229條
    第2項及第254條解除契約，從而主張依系爭契約第9條、民
    法第249條第3款暨民法第232條債務不履行之規定，請求被
    告將原告已支付之價金755,993元返還原告並給付同額違約
    金755,993元，均無理由，應予駁回。又原告之訴既經駁回
    ，則其假執行之聲請即失所附麗，應併予駁回。
七、本件事證已臻明確，兩造其餘主張陳述及所提之證據，經本
    院審酌後，認均不足以影響本判決之結果，均毋庸再予論述
    ，附此敘明。
八、據上論結，原告之訴為無理由，依民事訴訟法第78條，判決
    如主文。
中    華    民    國    98    年     4    月    14    日
                      臺灣花蓮地方法院民事庭
                          法      官  陳雅敏
以上正本係照原本作成。
如不服本判決，應於送達後20日內，向本院提出上訴狀並表明上
訴理由，如於本判決宣示後送達前提起上訴者，應於判決送達20
日內補提上訴理由書(須附繕本)。
中    華    民    國    98    年     4    月    20    日
                          法院書記官  蕭惟


司法院資訊處製作；財團法人民間司法改革基金會備份。
